【裁判字號】    90,易,73
【裁判日期】    900319
【裁判案由】    違反醫師法
【裁判全文】
臺灣臺東地方法院刑事判決                              九十年度易字第七三號
    公  訴  人  臺灣臺東地方法院檢察署檢察官
    被      告  乙○○
右列被告因違反醫師法案件，經檢察官提起公訴（九十年度偵字第六三號），本院判
決如左：
    主  文
乙○○共同未取得合法醫師資格，擅自執行醫療業務，處有期徒刑壹年貳月。緩刑參
年。
    事  實
一、乙○○為具有合法醫師資格之人，明知「仁濟診所」負責人甲○○未取得合法醫
    師資格，不得擅自執行醫療業務，竟仍自民國八十四年七月間起至八十九年七月
    間止，與甲○○共同基於犯意連絡，以每月新臺幣（下同）六萬元代價，提供自
    己之醫師資格予甲○○，於乙○○休診、外出時，而由甲○○於臺東縣臺東市○
    ○路○段六三六號、六三八號「仁濟診所」內擅自對病患多數人執行看診、處方
    、用藥等醫療業務。嗣於八十九年七月八日，經臺灣臺東地方法院檢察署檢察官
    指揮警方搜索，查獲並扣得處方箋四千七百十六張、藥品廣告信封七封、雜記簿
    一本及帳冊六本。
二、案經臺灣臺東地方法院檢察署檢察官自動檢舉偵查起訴。
    理  由
一、訊據被告乙○○在本院審理時對於右揭時地與甲○○共同違反醫師法之犯行矢口
    否認，辯稱：伊在診所時，均係伊自己看診，並沒有讓甲○○看診，至於伊不在
    時，甲○○有無擅自看診，伊不知情云云。經查右揭犯行，已據被告乙○○於警
    訊及偵查中坦承不諱，核與共犯甲○○及證人丙○○在偵、審中證述之情節相符
    ，並有證人甘成吉在偵查中證述屬實，復有扣案之處方箋四千七百十六張（共犯
    甲○○所開具）、藥品廣告信封七封、雜記簿一本及帳冊六本可資佐證。被告上
    開所辯，顯係事後卸責之詞，委無足取。是本件事證已臻明確，被告之犯行洵堪
    認定。
二、核被告乙○○所為，係犯醫師法第二十八條第一項前段之擅自執行醫療業務罪。
    被告與共犯甲○○二人間就上開犯行，有犯意聯絡及行為分擔，為共同正犯。被
    告雖與甲○○共同為多數病患看診，先後達五年之久，惟其先後之多數醫療行為
    ，應包括於一個醫療業務之概念中，應單純成立一罪。爰審酌被告前此並無重大
    不良素行，且其醫療行為並無甚大危害，並參酌其犯罪之動機、目的、手段、犯
    後之態度等一切情狀，量處如主文所示之刑，以資懲儆。又查被告前於八十年間
    因違反醫師法而受有期徒刑六月及緩刑二年之宣告，並於八十年八月十九日緩刑
    報結，有臺灣高等法院被告全國前案紀錄表附卷足徵，其經此教訓，信無再犯之
    虞，並參酌被告年齡已八十歲，本院認其所宣告之刑均以暫不執行為適當，爰併
    諭知緩刑三年，以啟自新，並觀後效。
據上論斷，應依刑事訴訟法第二百九十九條第一項前段、醫師法第二十八條第一項前
段、刑法第十一條前段、第二十八條、第七十四條第一款，判決如主文。
本案經檢察官林俊峰到庭執行職務。
中      華      民      國      九十      年      三      月    十九    日
                                  臺灣臺東地方法院刑事庭
                                          法  官  范智達
右正本證明與原本無異。
如不服本判決，應於判決送達後十日內向本院提出上訴狀。（須附繕本）
「切勿逕送上級法院」
                                          書記官  賴淑芬
中      華      民      國      九十      年      三      月   二十    日
附錄本案論罪科刑法條全文：
醫師法第二十八條第一項
未取得合法醫師資格，擅自執行醫療業務者，處一年以上三年以下有期徒刑，得併科
一萬元以上五萬元以下罰金，其所使用之藥械沒收之。但合於左列情形之一者，不在
此限：
    一  在中央衛生主管機關認可之醫院，於醫師指導下實習之國內醫學院﹑校學生
        或畢業生。
    二  在醫療機構於醫師指示下之護士﹑助產士或其他醫療人員。
    三  合於第十一條第一項但書規定者。
    四  臨時施行急救者。
犯前項之罪因而致人傷害或死亡者，應依刑法加重其刑至二分之一，並負損害賠償
之責。


司法院資訊處製作；財團法人民間司法改革基金會備份。
